# 关于报表审阅

提问人：xdgc52 时间：2018-01-10 13:58:14
请教陈老师：由于出具报告的时间紧张，相关的审计证据未能取得（例如：函证回函、权益法核算的被投资单位财务报表），会计师事务所在 2 月份为被审计单位的年报出具了无保留意见的审阅报告。随着审计证据的取得，报表进行了一些调整， 4 月份再对调整后的财务报表出具无保留意见审计报告。这样可以吗？如果不可以，依据是什么？谢谢！

回答人：chenyiwei
如果这样处理，意味着同一年度的法定财务报表要批准报出两次，这样做是否合适？ 第二次批准报出后如何收回第一次批准报出的报表及其审阅报告？ 而且，虽然审计和审阅的执业责任有差异，但如果审计中发现了此前审阅未能发现的重大错报，则如何处理？

提问人：xdgc52 时间：2018-01-11 09:21:39
感谢陈老师的回复。具体背景是被审计单位的子公司要在香港发债，集团母公司作为担保方，二月底之前必须取得报告（审阅也可，不明白为何香港发债为什么可以认可审阅报告？是否因为是担保方，而不是发债主体）。 但是权益法单位审计报告和询证函回函尚无法取得，在这种情况下以审阅报告代替。 我理解：由于审计和审阅执行的审计程序不同、取得的审计证据不同，在对已审阅报表的基础上，对发现的错报进行调整后，再出具无保留意见审计报告。我觉得可以。请陈老师及各位前辈指教！

回答人：chenyiwei
报告可以是先后两个，但所针对的财务报表是否只能是同一份？如果审计中发现其他错误而调整报表，重新批准报出的，则是否要参照期后事项审计准则，在审计报告中提及原审阅报告及其已审阅财务报表？